Inventaris van het archief van de Rubber Cultuur Maatschappij Amsterdam (RCMA), (1800) 1905-1985
Nationaal Archief, Den Haag
- Zending Amstelstation 1982-1983, A
  - Stukken, afkomstig van de hoofddirectie., 27
    - Correspondentie met dochterondernemingen en zakenrelaties., 1940-1966; 1244-1253
      - VIII. Guntzel en Schumacher. 1958-1962, 1251
      - IX. Guntzel en Schumacher. 1960-1965, 1252
      - X. Guntzel en Schumacher. Kantoor Amsterdam. 1960-1966, 1253
    - Interne correspondentiestukken betreffende reizen., 1956-1963; 1254-1255
      - 1956-juli 1958, 1254
      - Augustus 1958-februari 1963, 1255
    - Dossiers inzake diverse vestigingen in den vreemde., 1957-1970; 1256-1263
      - Indonesië. 1957-1958, 1256
      - Suriname: correspondentie met de Nederlandsche Handelmaatschappij. 1963-1964, 1257
      - Suriname: diversen. 1963-1965, 1258
      - Zembe. 1958-1969, 1259
      - Liberia. 1960-1970, 1260
      - Colombia. 1960-1969, 1261
      - Lugongo. 1958-1969, 1262
      - Ghana. 1961-1968, 1263
    - Correspondentie van het bestuurslid J.F. de Beaufort., 1953-1956; 1264
    - Correspondentie met het Kautschuk Gesellschaft., 1957-1968; 1265
    - Dossiers "Beslagname", stukken betreffende de nationalisatie van bedrijven door Indonesië., 1958-1961; 1266-1267
      - Bestanddeel 1, 1266
      - Bestanddeel 2, 1267
    - Dossier "Technische Assistentie Consultants"., 1971-1972; 1268
    - Correspondentie met Tan Kun Long en agenten in Singapore., 1958-1965; 1269
  - Stukken, afkomstig van de personeelsafdeling., 28
    - Arbeidscontracten en arbeidsgegevens., 1950-1953; 1270
    - Arbeidsovereenkomsten., 1960-1962; 1271
    - Dossiers inzake arbeidsovereenkomsten., 1963-1975; 1272-1275
      - Uitgezonden personeel. 1970, 1272
      - Ontslag-afvloeiing. 1963-1975, 1273
      - Salarisregeling. 1968-1974, 1274
      - Dossiers inzake ontslagaanzeggingen. 1964-1975, 1275
    - Interne directiecorrespondentie., 1953; 1276
    - Dossier inzake de uittreding van B.H. Blankenberg uit de directie., 1933; 1277
    - Dossiers inzake arbeidsovereenkomsten van de A.T.A.M., 1959-1975; 1278-1282
      - In Usambara. 1959 en z.j., 1278
      - In Coldesa. 1959-1974, 1279
      - In Usambara. 1963-1975, 1280
      - Algemeen. 1963-1-975, 1281
      - In Suriname. 1964-1975, 1282
    - Dossiers inzake ouderdomsverzekeringen., 1954-1968; 1283-1284
      - Bestanddeel 1, 1283
      - Bestanddeel 2, 1284
    - Dossiers inzake salarisverhogingen en gratificaties., 1961-1972; 1285
    - Dossiers inzake medische verzorging in het land van tewerkstelling., 1961-1972; 1286
    - Dossiers inzake medische verzorging tijdens Europees verlof., 1961-1972; 1287
    - Dossiers inzake ziektekostenverzekering., 1960; 1288
    - Dossiers inzake verzorging in polikliniek en hospitaal., 1961-1972; 1289
    - Dossiers inzake ongevallenverzekering., 1961-1972; 1290
    - Dossiers inzake visumzaken en werkvergunningen., 1961-1972; 1291
    - Dossier inzake transfermoeilijkheden., 1969-1972; 1292
    - Dossier inzake kerstpakketten., 1973-1975; 1293
    - Dossiers onder de rubriek "Diversen"., 1961-1975; 1294
    - Dossiers inzake beoordeling en bevordering., 1961-1975; 1295-1296
      - Bestanddeel 1, 1295
      - Bestanddeel 2, 1296
    - Dossiers inzake pensioenen., 1961-1975; 1297
    - Dossiers inzake sociaal-economische voorzieningen., 1971-1975; 1298
    - Dossiers inzake AOW- WAO-verzekering., 1961-1975; 1299
    - Dossiers inzake passagekosten en verzending van meubilair., 1961-1975; 1300
    - Jaarverslagen van het pensioenfonds van de RCMA, met reglement., 1968-1972; 1301
    - Berekeningsstaten van de salarissen in Suriname., 1964-1969; 1302
    - Berekeningsstaten van salarisstaten in Jakarta., 1973-1975; 1303
    - Berekeningsstaten van salarissen in Mozambique, Tanzania, Kenia en Panama., 1964-1969; 1304
    - Berekeningen van salarissen in Lugongo Estate., 1950-1964; 1305
    - Formulieren voor ongevallenverzekering., 1963 en z.j.; 1306
  - Varia., 29
    - Samenvattingen van de inhoud van het Planters' Bulletin., 1965; 1307
    - Losse rapporten van de Amsterdamse Technische Assistentie Maatschappij., 1941-1963; 1308
    - Diverse verslagen van de A.T.A.M., 1960-1970; 1309
    - Aantekenboekje over chemische bestanddelen., Z.j.; 1310
    - Eigendomsbewijzen en akten betreffende de plantage Ellen in Suriname., 1800-1896; 1311
    - Akten van volmacht van de Cultuurmaatschappij Michiels Arnold., 1937-1958; 1312
    - Akten van volmacht van de R.C.M.A., 1946-1957; 1313
    - "Grondstukken", eigendomsbewijzen van plantages van de Surinaamse Cultuur Maatschappij. Getafeld., 1882-1965; 1314
    - Pakketjes met akten betreffende de bedrijfsvoering van de Surinaamse Cultuur Maatschappij met eigendomsbewijzen van plantages. 19e en 20e eeuw., 1315-1316
      - Bestanddeel 1, 1315
      - Bestanddeel 2, 1316
    - Staatjes van aandelen van de RCMA., 20e eeuw; 1317
    - Kasboek, houdende aantekening van "telefonische remissies"., 1928-1938; 1318
    - Directierekeningen., 1937; 1319
    - Instructies voor de comptabiliteit., 1959 en z.j.; 1320
    - "Bijzonderheden", dossier, houdende financiële statistieken van activa en passiva., 1927-1936; 1321
    - Financiële overzichten., 1927 en z.j.; 1322
    - Akten, volmachten, stukken R.C.M.A., 1912-1920; 1323
    - Akten, volmachten, oprichtingsstukken Michiels Arnold., 1887-1962; 1324
    - Dossiers, houdende eigendomsbewijzen van verkochte huizen in Batavia., 1949-1951; 1325
    - Dossiers, houdende akten van overdracht van ondernemingen van Michiels Arnold aan de RCMA., 1958-1959; 1326
    - Akte van prijsgeving van de landen van Michiels Arnold., 1947; 1327
  - Stukken betreffende personeelsaangelegenheden., 30
    - Interne mededelingen, bestemd voor de suikeronderneming Mariënburg., 19; 1328
    - Dossiers inzake het personeel van Guntzel en Schumacher., 1967-1973; 1329-1333
      - Algemeen., 1329
      - Jakarta, Singapore., 1330
      - Oost-Afrika., 1331
      - Suriname., 1332
      - Barnes, Londen., 1333
    - Dossiers inzake het stafpersoneel in Suriname., 1967; 1334-1335
      - A-I., 1334
      - K-Z., 1335
    - Correspondentie van de ATAM over personeelsaangelegenheden., 1960-1973; 1336-1340
      - Lugongo Estate. 1964-1967, 1336
      - Coldesa en Turbo. 1963-1972, 1337
      - Voorzieningsfonds Mariënburg. 1965-1967, 1338
      - Zembe. 1962-1973, 1339
      - Salala. 1960-1970, 1340
    - Correspondentie met de directie Pensioenen., 1959-1970; 1341-1342
      - 1959-1964, 1341
      - 1964-1970, 1342
    - Ingekomen pensioenbulletins van O. Beuth van Wickefoort Crommelin., 1961-1968; 1343
    - "Vademecum voor lager personeel", verzameling van circulaires., 1957; 1344
    - "Manual", verzameling van regelingen bestemd voor Colombia., Z.j.; 1345
    - Stukken betreffende F. van Putten., 1949; 1346
    - Stukken betreffende personeelszaken in Indonesië., 1957; 1347
    - Verslagen van "sociale besprekingen"., 1952-1954; 1348
    - Correspondentie met de Stichting Voorzieningsfonds Mariënburg door de ATAM., 1970-1974; 1349
    - Correspondentie van de ATAM over personeelsaangelegenheden in Panama., 1964-1975; 1350-1351
      - 1964-1969, 1350
      - 1970-1975, 1351
    - Stukken betreffende pensioenregelingen voor personeel op de plantages Mariënburg en Peperpot., 1966-1970; 1352
    - Stukken betreffende personeelszaken in Lugongo Estate Ltd., 1960-1965; 1353
    - Pensioenstaten van personeel, werkzaam op Mariënburg., Z.j.; 1354
    - Correspondentie over personeel in Lugongo Estate., 1955-1965; 1355
    - Dossier "logiesvergoeding gasten"., 1961-1963; 1356
    - Dossiers inzake voorzieningen bij huisvesting van uitgezonden personeel., 1961-1965; 1357
    - Dossiers inzake "locaal stafpersoneel" van buitenlandse bedrijven., 1961-1965; 1358
    - Dossiers inzake "locaal subaltern personeel"., 1961-1965; 1359
    - Informa, orgaan van de Vereniging voor Onderwijsadviezen., 1970-1971; 1360
    - Dossier inzake "recreatietransport"., 1960-1965; 1361
    - Dossiers inzake voorzieningen voor onderwijs., 1960-1965; 1362
    - Exemplaren van de R.C.M.A.-koerier., 1970-1971; 1363
    - Rapporten van de Tanganyika Sisal Association., 1959-1963; 1364
    - Dossiers inzake "Vakantie"., 1960-1966; 1365
    - Dossiers inzake "Verlof naar Europa"., 1960-1966; 1366
  - Diverse rapporten., 31
    - Correspondentiecode van Guntzel en Schumacher., 1953; 1367
    - Exemplaren van het tijdschrift Menara Perkebunan (opvolger van het tijdschrift De Bergcultures)., 1958-1959; 1368
    - Ingekomen rapporten van ontwikkelingsprojecten in Oost-Afrika., 1938; 1369
    - Verslag van een studiereis naar Centraal- en Oost-Afrika., 1938; 1370
    - Verslag van een studiereis naar Belgisch Congo., Z.j.; 1371; Fotokopie
    - Collegedictaten over economische botanie in Nederlandsch-Indië door J.J. Swart., Z.j.; 1372
    - Aantekeningen over oliepalmteeltmogelijkheden in Colombia., 1958; 1373
    - Rapporten inzake studiereizen naar Afrika., 1958-1960; 1374
    - Documentatie inzake Rhodesië., Z.j.; 1375
    - Rapporten inzake oliepalmcultuur door het Chemara Research Station., 1949-1960; 1376
    - Studies over oliepalmcultuur in Colombia., 1950-1970; 1377
    - Rapport van C.W. Wardlaw. Observations of the diseases in Oil Palm in Belgian Congo., Z.j.; 1378
    - Indonesische rapporten over Noord-Sumatraanse plantages., 1967; 1379
    - Dossier inzake het Wooncentrum Jarikaba, onderdeel van een Surinaams Vijfjarenplan., 1968; 1380
    - Verslagen van een studiereis naar Malakka., 1955; 1381
    - Jaarrapporten van het Cemara Research Station, Oil Palm Branch., 1960; 1382
    - Rapporten inzake sisalteelt., 1961-1964; 1383
    - Stukken betreffende onderzoeken naar de oliepalmcultuur in Colombia., 1958-1966; 1384
    - UN-rapporten over Afrikaanse rubberteelt en de industrialisatie in Azië., 1385
    - Tekst van de Baconvencursus van het Landbouwproefstation in Paramaribo., 1961; 1386
    - Jaarrapporten van het Joint Coconut Research Scheme., 1964; 1387
    - Diverse rapporten, 1960-1969; 1388-1389
      - Map 1., 1388
      - Map 2., 1389
  - Boekhoudingsstukken., 32
    - Financiële overzichten van het bedrijf over de periode 1908-1926., 1390
    - Stukken, afkomstig van de firma Van Leeuwen Boomkamp., 1908-1948; 1391
    - Personeelsregelingen., 1948-1960; 1392
    - Balansdossiers., 1960-1973; 1393-1440
      - Van de Rubber Cultuur Maatschappij "Krawoeng". 1962-1969, 1393
      - van Tiedeman en Van Kerchem. 1961-1969, 1394
      - Van de Surinaamse Cultuur Maatschappij. 1964-1969, 1395
      - Van de Amasat Handel Maatschappij. 1961-1969, 1396
      - Van Sterling West. 1962-1969, 1397
      - Van Guntzel en Schumacher, European Branch. 1961-1969, 1398
      - Van Cultuurmaatschappij Michiels Arnold. 1961-1969, 1399
      - Van Maiper N.V. 1965-1968, 1400
      - Van Handelmaatschappij Bicotex Europe Import. 1964-1969, 1401
      - Van Cultuurmaatschappij Gabes. 1963-1969, 1402
      - Van Cultuurmaatschappij Wilis. 1963-1969, 1403
      - Van de N.V. Banjoewangi. 1964-1969, 1404
      - Van Tiedeman en Van Kerchem. 1962-1969, 1405
      - Van Rubol Inc. 1964-1969, 1406
      - Van Guntzel en Schumacher. 1961-1969, 1407-1408
        - 1961-1965, 1407
        - 1966-1969, 1408
      - Van de Handelmaatschappij Rubol. 1960-1969, 1409
      - Van de Amsterdamse Technische Assistentie Maatschappij. 1960-1969, 1410
      - Van de Plantagemaatschappij Amsterdam. 1960-1969, 1411
      - Van de Cultuurmaatschappij Telaga Patengan. 1964-1969, 1412
      - Van de Rubber Cultuur Maatschappij Amsterdam. 1963-1973, 1413-1440
        - 1963, 1413-1414
          - Bestanddeel 1, 1413
          - Bestanddeel 2, 1414
        - 1964, 1415-1416
          - Bestanddeel 1, 1415
          - Bestanddeel 2, 1416
        - 1965, 1417-1418
          - Bestanddeel 1, 1417
          - Bestanddeel 2, 1418
        - 1966, 1419-1420
          - Bestanddeel 1, 1419
          - Bestanddeel 2, 1420
        - 1967, 1421-1422
          - Bestanddeel 1, 1421
          - Bestanddeel 2, 1422
        - 1968, 1422A-1423
          - Bestanddeel 1, 1422A
          - Bestanddeel 2, 1423
        - 1969, 1424-1425
          - Bestanddeel 1, 1424
          - Bestanddeel 2, 1425
        - 1970, 1426-1428
          - De Maatschappij., 1426
          - Buitenlandse administraties., 1427
          - Binnenlandse administraties., 1428
        - 1971, 1429-1432
          - Algemeen., 1429
          - Bedrijven A-G., 1430
          - Bedrijven K-R., 1431
          - Bedrijven S-Z., 1432
        - 1972, 1433-1436
          - Bedrijven A-C., 1433
          - Bedrijven D-L., 1434
          - Bedrijven P-W., 1435
          - Diversen en de R.C.M.A. zelf., 1436
        - 1973, 1437-1440
          - Rubber Cultuur Maatschappij Amsterdam., 1437
          - Amsterdamse Technische Assistentie Maatschappij., 1438
          - Guntzel en Schumacher., 1439
          - Matagalpa., 1440
    - Correspondentie met de dienst Boekenonderzoek., 1967; 1441
  - Restanten., 33
    - Overzicht betreffende een palmolieteelt in Costa Rica., 1962; 1442
    - Ingekomen marktrapporten., 1972-1973; 1443
    - Notulen van bestuursvergaderingen en vergaderingen van aandeelhouders van de cultuurmaatschappij Telaga Patengan., 1939-1956; 1444
    - Notulen van vergaderingen van aandeelhouders van de cultuurmaatschappij Telaga Patengan., 1956-1972; 1445
    - Notulen van vergaderingen van de Raad van Commissarissen van de cultuurmaatschappij Telaga Patengan., 1956-1972; 1446
    - Specimina van bewijzen van aandelen, uitgegeven of beheerd door de R.C.M.A., Z.j.; 1447
    - Financiële maandrapporten van Usambara Spinning., 1970-1971; 1448
    - Jaarrapporten en accountantsrapporten inzake Zembe., 1959-1960; 1449
    - Bezoekersrapporten aan de plantage Mariënburg., 1963-1971; 1450
- Aanvulling november 1983, B
  - Archiefstukken van D. van Klaveren, directielid, 1
    - Correspondentie met drs A. van Vollenhoven en rapporten van directieleden., 1970-1971; 1451
    - Stukken betreffende directiebesprekingen., 1970-1972; 1452
    - Dossiers "Toekomstvisie, prioriteitstelling, bezuinigingsprogramma"., 1968-1973; 1453
    - Dossier "Arbeidsvoorwaarden ex-directeuren". (persoonsdossiers)., 1961-1975; 1454
    - Stukken betreffende directiepensioenen: algemene richtlijnen., 1960-1972; 1455
    - Stukken betreffende Coldesa., 1964-1974; 1456
    - Stukken betreffende Lugongo Estate Ltd. en contracten met Tanzania., 1969-1976; 1457
    - Stukken betreffende Guntzel en Schumacher., 1968-1972; 1458-1459
      - Bestanddeel 1, 1458
      - Bestanddeel 2, 1459
    - Stukken betreffende de koffiehandelmaatschappij Matagalpa B.V., 1968-1972; 1460
    - Rapporten betreffende de financiële positie van diverse landbouwondernemingen., 1970-1974; 1461-1462
      - 1970-1971, 1461
      - 1972-1974, 1462
    - Stukken betreffende de reorganisatie van de R.C.M.A., 1960-1965; 1463
    - Stukken betreffende de N.V. Tankbedrijf Amsterdam., 1950-1972; 1464
    - Stukken betreffende de Surinaamse Cultuur Maatschappij (Mariënburg)., 1964-1974; 1465-1468
      - Buiten dossiers gehouden stukken., 1465
      - Dossiers locale N.V.; Plannen rendementsverbetering Mariënburg; Suikerprijs; G.M. Sjak Shie; Surinaamse Alcohol Bedrijven., 1466
      - Dossiers Overleg 1973-1974; Mariënburg algemeen; Mariënburg stijlerij; Peperpot., 1467
      - Dossiers Overzichten verplichtingen en verzekeringen; Voorzieningsfonds; documentatie voor overname; Nederlandse Participatiemaatschappij voor Suriname N.V., 1468
    - Documentatie inzake belastingen in Indonesië., 19?; 1469
  - Financiële jaarstukken., 2
    - Panama., 1961-1964; 1470
    - Mariënburg (Suriname)., 1964-1973; 1471-1475
      - 1964-1965, 1471
      - 1966-1967, 1472
      - 1968-1969, 1473
      - 1970-1971, 1474
      - 1972-1973, 1475
    - Peperpot (Suriname)., 1964-1973; 1476-1477
      - 1964-1967, 1476
      - 1968-1973, 1477
    - Lugongo Estate Ltd., 1972-1978; 1478
    - Zembe plantagen A.G., 1960-1973; 1479-1486
      - 1960-1961, 1479
      - 1962-1963, 1480
      - 1964-1965, 1481
      - 1966-1967, 1482
      - 1968-1969, 1483
      - 1970-1971, 1484
      - 1972-1973, 1485
      - Jaarverslagen. 1968-1973, 1486
    - Panama: Amstercol., 1965-1975; 1487-1490
      - 1965-1968, 1487
      - 1969-1970, 1488
      - 1971-1973, 1489
      - 1974-1975, 1490
    - Plantagemaatschappij Amsterdam., 1966-1978; 1491
    - Deutsche Gesellschaft für Ueberseehandel (Degesu), financiële rapportage., 1975-1976; 1492
    - Deutsche Gesellschaft für Ueberseehandel (Degesu), financiële rapportage., 1970-1979; 1493
    - Surinaamse Cultuur Maatschappij., 1970-1974; 1494
    - Surinaamse Cultuur Maatschappij: voorzieningsfonds., 1969-1971; 1495
    - Sterling West., 1971-1978; 1496
    - Cultuurmaatschappijen Gabes en Wilis., 1972-1978; 1497
    - Fa. Van Rosen en Van Wijk., 1974-1976; 1498
    - Robert Meyer Stromfeld G.M.B.H., later opgenomen in B.V. Tankbedrijf Amsterdam., 1977-1978; 1499
    - Curaçao Latex Maatschappij N.V., 1965-1978; 1500
    - Handelmaatschappij Prodex., 1977-1978; 1501
    - Compagnia Agricola Amsterdam., 1959-1972; 1502
    - Pensioenfonds A van de R.C.M.A., 1965-1974; 1503
    - Pensioenfonds B van de R.C.M.A., 1965-1974; 1504
    - Coldesa., 1973-1977; 1505
    - Salala Rubber Corporation., 1961-1974; 1506
    - Compagnia Panama de Aceites., 1962-1978; 1507
    - Tiedeman en Van Kerchem., 1963-1965; 1508
    - Surinaamse Cultuur Maatschappij., 1963-1970; 1509
    - Zembe plantagen A.G., 1964-1971; 1510
    - Guntzel en Schumacher, Londens kantoor., 1964-1975; 1511
    - Hummel N.V., Antwerpen., 1965-1972; 1512
    - Handelmaatschappij Rubol. Amsterdam., 1953-1974; 1513
    - Dossiers houdende jaarstukken van diverse maatschappijen., 1974-1975; 1514-1515
      - Bestanddeel 1, 1514
      - Bestanddeel 2, 1515
  - Bureaustukken van diverse functionarissen, bewaard ten behoeve van accountancy-aangelegenheden., 3
    - Fiscale jaarstukken voor de vennootschapsbelasting van de R.C.M.A., A.T.A.M., de Amsterdamse Plantagemaatschappij en Rubol., 1960-1973; 1516-1517
      - 1960-1963, 1516
      - 1964-1973, 1517
    - Fiscale jaarstukken voor de vennootschapsbelasting van de overige maatschappijen., 1964-1973; 1518-1521
      - 1964-1965, 1518
      - 1966-1967, 1519
      - 1968-1969, 1520
      - 1970-1973, 1521
    - Fiscale jaarstukken van de Surinaamse Cultuur Maatschappij., 1958-1978; 1522
    - Toelichtingen op jaarrekeningen en hun samenstelling., 1957-1964; 1523
    - Financiële overzichten ten behoeve van schadeclaims van Indonesië., 1956-1975; 1524
    - Brochure, houdende "elementaire controleregels" van de boekhouding., Z.j.; 1525
    - Notulen van de algemene aandeelhoudersvergadering van de R.C.M.A., 1972-1973; 1526
    - Jaarstukken van de R.C.M.A., 1963-1973; 1527-1528
      - 1965-1973, 1527
      - 1963-1968, 1528
    - Dossiers houdende prognoses en besprekingsrapporten van financiering van ontwikkelingsondernemingen., 1956-1978; 1529-1531
      - Lugongo Estate Ltd. 1956-1972, 1529
      - Usambara Spinning Ltd. 1956-1972, 1530
      - Zembe. 1964-1978, 1531
    - Dossier "recapitulatie schadeclaims aan Indonesië". Correspondentie., 1956-1972; 1532
    - Rapport van een universitaire werkgroep, "Goleval, een poging tot evaluatie vanuit de basis van de Nederlandse particuliere investeringen en overheidshulp in Colombia"., November 1977; 1533
    - Dossiers inzake de likwidatie van de cultuurmaatschappijen Pandjie en Tandjoor Sarie., 1973-1979; 1534
    - Akten van overdracht aan het incassobureau Claimindo., 1971-1978; 1535
    - Reisrapporten over Indonesië en Tanzania., 1978; 1536
    - Gegevens en instructies voor administraties in het buitenland., 1973; 1537
    - Stukken betreffende de verkoop van Lugongo aan Lankhorst Touwfabrieken in Leeuwarden., 1976; 1538
    - Financieringsschema's voor ondernemingen in Afrika., 1969-1978; 1539
    - Correspondentie en financiële verrekeningen met Claimindo., 1968-1974; 1540
    - Dossiers inzake de deponering van de handelsmerken van R.C.M.A. Ray Brand en Guntzel en Schumacher in het buitenland., 1925-1975; 1541-1543
      - Landen A-Eng., 1541
      - Landen Ind.-V.S., 1542
      - Landen U-Z. en Algemeen-diversen., 1543
    - Dossiers inzake de pensioenfondsen A en B., 1964; 1544
      Inv.nrs. 1545-1554 zijn abusievelijk overgeslagen
    - Dossier inzake de likwidatie van de Cultuurmaatschappij Krawoeng., 1954-1974 en z.j.; 1555
    - Correspondentie met aandeelhouders van de Cultuurmaatschappij Modjopanggoong., 1975; 1556
    - Dossier "nalatenschap Berger" inzake algemene pensioenaangelegenheden., 19?; 1557
    - Dossiers inzake de bedrijfsvoering: directiecorrespondentie van de R.C.M.A., 1961-1975; 1558-1563
      - Statuten en volmachten van de R.C.M.A. 1975, 1558
      - Correspondentie met en over Sterling West N.V. 1972-1974, 1559
      - Likwidatiestaten van Pasir Karet. 1971-, 1560
      - Dossiers inzake Salala Rubber. 1963-1971, 1561
      - Dossier inzake Bwiti Estate. 1961, 1562
      - Dossier inzake Panama: Agricola en Aceites. 1963-1971, 1563
    - Jaarverslagen van het pensioenfonds A., 1948-1973; 1564
    - Jaarverslagen van het pensioenfonds B., 1954-1973; 1565
    - Bureaustukken betreffende de financiële situatie van de R.C.M.A., 1974-1976; 1566
    - Dossiers inzake diverse dochterondernemingen, bewaard voor de berekening van het aandelenkapitaal en mededeling over garanties en zekerheden., 1966-1968; 1567-1568
      - Bestanddeel 1, 1567
      - Bestanddeel 2, 1568
    - Stukken betreffende de afvloeiingsregelingen voor ontslagen personeel., 1975-1978; 1569
    - Stukken betreffende de likwidatie van de cultuurmaatschappijen Gabes en Wilis., 1965-1979; 1570
    - Notulen van algemene aandeelhoudersvergaderingen van de Handelmaatschappij Prodex., 1936-1952; 1571
    - Jaarbalansen van de Handelmaatschappij Prodex., 1936-1947; 1572
    - Dossier inzake Rubol inc., 1976; 1573
    - Accountantscode van de Amsterdamse Technische Assistentie Maatschappij (A.T.A.M.)., 1962 en z.j.; 1574
    - Dossiers inzake de bedrijfsvoering van Usambara Spinning., 1966-1971; 1575
    - Dossiers inzake de bedrijfsvoering van Zembe., 1966-1971; 1576
    - Dossier inzake de Verenigde Klattensche Cultuurmaatschappij., 1967-1968; 1577
    - Stukken betreffende de Stichting Belangenbehartiging Werknemers Amsterdam Rubber., 1975-1976; 1578
    - Dossiers betreffende Indische ondernemingen, in behandeling bij Claimindo., 1964-1976; 1579
    - Meerjarenoverzichten, accountancy-dossiers en dossiers betreffende financiële verantwoording., 1960-1978; 1580
    - Rapport over de berekening van de belastingen voor het R.C.M.A. door het accountantskantoor J. Witte in Amsterdam., 1951; 1581
    - Richtlijnen voor de civiele bouw van de R.C.M.A., 1954; 1582
    - Dossiers inzake de bedrijfsvoering van Coldesa., 1961-1975; 1583
    - Dossiers inzake de bedrijfsvoering van Amstercol., 1964-1972; 1584
    - Dossier "producties, prijzen van commodities"., 1974; 1585
    - Dossier inzake de bedrijfsvoering van de Tiedeman en Van Kerchem-groep., 1965-1974; 1586
    - Dossier inzake overeenkomsten van Guntzel en Schumacher., 1966-1974; 1587
    - Dossier "financiële zaken in concernverband"., 1962-1966; 1588
    - Stukken betreffende statutenwijzigingen., 1972; 1589
    - Dossiers betreffende het kantoor van Guntzel en Schumacher in Indonesië., 1963-1977; 1590
    - Dossiers inzake R.C.M.A.-projecten in Panama., 1963-1971; 1591
    - Stukken betreffende de deelneming van de R.C.M.A. in de Nederlandse Vereniging Investeringsbelangen Overzee (NEVIO)., 1969-1972; 1592
    - Ingekomen stukken van het Centraal Orgaan voor de Economische Betrekkingen met het Buitenland., 1969-1978; 1593
    - Dossier inzake de financiering van de Compania Agricola Amsterdam., 1970-1975; 1594
    - Accountancy-richtlijnen., 1964-1965; 1595